### Federico Benelli



datos personales Benelli, Federico Ezequiel 27 años, argentino D.N.I.: 37300407

## contacto

(351) 15 3500802

fedebenelli@outlook.com

Felix Frías 435 Córdoba, Córdoba, Argentina

### idiomas

Español (lengua materna), Inglés (lectura y escritura nivel avanzado, oral nivel intermedio)

#### técnicas de laboratorio

Titulaciones, HPLC, Cromatografía de gases, Espectroscopía UV

## manejo de software

Paquete Office, Python (pandas, scipy, numpy, matplotlib, seaborn), MathCAD, DWSIM, LATEX Markdown,

### Resumen

Presento gran interés en la computación aplicada a los proyectos de la Ingeniería Química y me apasiona buscar soluciones a los problemas que se me proponen; tengo una alta predisposición e iniciativa al trabajo, con facilidad en trabajar de manera independiente, poseo mucha experiencia de trabajo en equipo y estoy deseoso de participar para enriquecerme en experiencia y poder dar mi aporte a través del trabajo requerido.

## experiencia laboral

2020-2021 **Tubos Trans Electric** 

Córdoba Capital, Córdoba

Analista de Laboratorio

Fui analista de laboratorio en la fábrica de transformadores "Tubos Trans Electric" desarrollando las actividades de análisis de diversas propiedades de aceites minerales. Además de realizar ensayos de laboratorio automaticé tareas con scripts escritos en **Python**.

Ensayos realizados:

- · Rigidez dieléctrica
- Tensión Interfacial
- Factor de potencia
- · Contenido de inhibidor
- Humedad
- Acidez
- · Gases Disueltos
- Azufre corrosivo

2017-2019 **CEPROCOR** 

Santa María de Punilla, Córdoba

Tecnobecario

Durante un año desempeñé mis actividades en la Unidad de Tecnología Química de CEPROCOR, las cuales consistieron en la optimización de la extracción de isoflavonas de soja en función del pH, cuantificaciones por cromatografía líquida (HPLC), cuantificaciones por cromatografía gaseosa y determinaciones de impurezas sólidas en matrices de aceite mediante ensayos de solubilidades y reacciones con indicadores.

Durante el otro año fui transferido a la Unidad de Separaciones Analíticas, donde mi principal actividad fue el **desarrollo de un proceso de extracción y purificación** de un metabolito secundario de una matriz vegetal, el cual forma parte de mi proyecto integrador de la carrera universitaria. Además relicé diversas actividades de servicios:

- Determinación y cuantificación de compuestos en muestras sólidas mediante HPI C
- · Cuantificación de compuestos por UV-Vis
- Determinación de adulteraciones en aceites vegetales mediante Cromatografía Gaseosa (CG)
- · Determinación de perfil de ácidos grasos mediante CG
- · Síntesis orgánica

2017-2019 **FCEFyN - UNC** 

Córdoba, Córdoba

Ayudante Alumno

Fui ayudante alumno de la cátedra de Química Orgánica durante dos años, donde asistí a los docentes en la realización de las clases de laboratorio, al mismo tiempo realicé tareas de investigación con diversas presentaciones en congresos, donde se destaca el desarrollo de una técnica de cuantificación de amilosa en diversos tipos de almidones mediante un método amperométrico y un sistema de automatización de los cálculos escrito en C#, el código fuente se puede ver en: https://github.com/fedebenelli/Adjust-Sigmoid-Parameters

# educación

2012-2020	Ingeniería Química	Facultad de Cs. Exactas, Físicas y Naturales, UNC	
	Promedio con aplazos: 6,54 Promedio sin aplazos: 7,28		
2007-2011	Secundario	Colegio Santa Catalina de Siena, San Guillermo, Santa Fe	
	Modalidad Ciencias Naturales		

# otros estudios

2019	Curso	IBM
	DA0101EN: Analyzing Data with Python	
2019	Curso	IBM
	PY0101EN: Python 101 for Data Science	
2017	Seminario	CEPROCOR
	Selección inteligente de columnas LC, Preparación de mus sólida	estras y Extracción en fase
2016	Curso	JUPQyTI (FCEFyN-UNC)
	Procesos en la industria farmacéutica	
2016	Curso	CoNEIQ (UTN-FRR)
	Aplicación de Programación al Modelado y Optimizado de Procesos	
2016	Seminario	ICTA (UNC)
	Análisis Molecular, tecnología RAMAN, aplicada al estudio microbiológico y otros	o farmacéutico, alimenticio,
2015	Curso	CoNEIQ (FI-UNSJ)
	Optimización de procesos en industria alimenticia	
2015	Seminario	UTN-FRC
	Nanotecnología aplicada al medio ambiente	
2015	Seminario	UTN-FRC
	Identificación de Peligros en Procesos Químicos	
2015	Seminario	UTN-FRC
	Química Verde	
2015	Seminario	UTN-FRC
	Aplicación de Nuevos Materiales Nanoscópicos	
2014	Curso	UTN-FRRe
	Control Físico-Químico del Agua	

# actividades académicas

2019	Presentación en congreso	CAIQ - FIQ (UNL)	
	Modelado de extracción Sólido-Líquido de ácido o nuas y continuas	carnósico en operaciones semiconti-	
2019	Publicación	Revista de la FCEFyN (UNC)	
	Determinación de amilosa en almidones med ISSN:2362-2539	liante el método amperométrico -	
2018	Presentación en congreso	CLICAP - FCAI(UNCuyo)	
	Estudio del efecto del pH en la extracción con ultrasonido de isoflavonas de soja		
2018	Presentación en congreso	CoNEIQ - UTN FRR	
	Determinación de amilosa en almidones de maíz, arroz, mandioca y quínoa, mediante el método amperométrico		
2016	Presentación en congreso	2da Jornada "Vincular Para Crecer" - ICTA	
	Determinación de amilosa en almidones de maíz, arroz, mandioca y quínoa, mediante el método amperométrico		
2015	Presentación en congreso	1er Jornada "Vincular Para Crecer" - ICTA	
	Calidad proteica y rendimiento del germen de quinua, con o sin cocción		

# otras actividades

2016-2017	Coordinador de Difusión	FeNEIQ
2015-2016	Coordinador de Difusión	UNIQCo - UNC
2016	Miembro de comité organizador	UNIQCo - UNC

Primeras Jornadas Universitarias de Procesos Químicos